【裁判字號】    98,簡上,269
【裁判日期】    980707
【裁判案由】    恐嚇取財
【裁判全文】
臺灣板橋地方法院刑事判決             98年度簡上字第269號
上  訴  人
即  被  告  甲○○
上列上訴人因恐嚇取財案件，不服本院98年度簡字第34號中華民
國98年1 月20日第一審判決（聲請案號：97年度偵字第33787 號
），提起上訴，本院管轄之第二審合議庭判決如下：
    主  文
上訴駁回。
甲○○緩刑年。
    事實及理由
一、本案經本院審理結果，認第一審以被告甲○○所為，係犯刑
    法第30條、第346 條第1 項之幫助恐嚇取財罪，處有期徒刑
    三月，如易科罰金以新臺幣一千元折算一日，其認事用法均
    無違誤，量刑亦屬妥適，應予維持，除被告係於民國96年2
    月13日後至同年4 月28日間某日，在臺北縣樹林市火車站，
    將其在「新竹國際商業銀行」（其後已於96年3 月27日與渣
    打國際商業銀行合併，更名為「渣打國際商業銀行」）新竹
    分行開戶之000000000000號帳戶之存摺、金融卡及密碼，交
    予姓名年籍不詳之成年女子，供作詐欺恐嚇集團詐騙恐嚇被
    害人匯款使用之人頭帳戶等事實部分，應予補充陳述外，其
    餘均引用如附件第一審刑事簡易判決書記載之事實、證據及
    理由。
二、被告甲○○上訴意旨略以：本件被告願對被訴犯罪事實承認
    ，惟請鈞院審酌被告無前科，僅因年輕識淺，誤觸法網，且
    因家中債務尚在負債中，現僅擔任電話行銷工作，實無力繳
    納罰金，爰請給予緩刑自新之機會等語，並提出被告之子谷
    睿智臺北縣板橋市公所中低收入身心障礙生活補助證明書為
    據。
三、本件訊據上訴人即被告甲○○對於原審判決認定之犯罪事實
    坦承不諱，復有告訴人乙○○之指證、告訴人被害匯款之自
    動櫃員機明細單、被告上開銀行帳戶之開戶資料、交易明細
    資料等附卷可資佐證，被告本件幫助恐嚇取財犯行事證明確
    ，原審判決認事用法，經核並無不合，量刑亦屬妥適，被告
    上訴顯無理由，應予駁回。惟另查被告前未曾因故意犯罪受
    有期徒刑以上刑之宣告，此有臺灣高等法院被告前案紀錄表
    在卷可稽，而本件其係因一時失慮，而觸犯刑罰，且其於本
    院審理中曾請求願與告訴人聯絡洽談和解事宜，惟經本院洽
    詢告訴人後，告訴人之母覆稱：渠等不想要求賠償，就讓此
    事過去等語，此亦有卷附之本院電話記錄查詢表可稽，是衡
    其經此教訓後，應知所警惕，信無再犯之虞，本院因認原審
    判決所宣告之刑以暫不執行為適當，爰併予宣告緩刑三年，
    以啟自新。
據上論斷，應依刑事訴訟法第455 條之1 第1 項、第3 項、第36
8 條、第373 條，刑法第74條第1 項第1 款，判決如主文。
本案經檢察官張慶林到庭執行職務
中    華    民    國    98    年    7     月    7     日
                刑事第十庭  審判長法  官  彭  全  曄
                                  法  官  陳  正  昇
                                  法  官  洪  珮  婷
以上正本證明與原本無異
本件不得上訴
                                  書記官  黃  頌  棻
中    華    民    國    98    年    7     月    7     日
附錄本案論罪科刑法條全文
中華民國刑法第346條
（單純恐嚇罪）
意圖為自己或第三人不法之所有，以恐嚇使人將本人或第三人之
物交付者，處6月以上5年以下有期徒刑，得併科1千元以下罰金
。
以前項方法得財產上不法之利益，或使第三人得之者，亦同。
前二項之未遂犯罰之。
--------------------------------------------------------
附件：
┌───────────────────────────────┐
│臺灣板橋地方法院刑事簡易判決            98年度簡字第34號      │
│聲  請  人  臺灣板橋地方法院檢察署檢察官                      │
│被      告  甲○○  女  23歲（民國○○年○月○○日生）             │
│                    身分證統一編號：Ｚ000000000號              │
│                    住臺北縣板橋市○○路○段181之2號           │
│上列被告因恐嚇取財案件，經檢察官聲請以簡易判決處刑（97年      │
│度偵字第33787號），本院判決如下：                             │
│    主  文                                                    │
│甲○○幫助意圖為自己不法之所有，以恐嚇使人將本人之物交付      │
│，處有期徒刑月，如易科罰金，以新臺幣壹仟元折算壹日。        │
│    事實及理由                                                │
│一、本件犯罪事實、證據均引用如附件檢察官聲請簡易判決處刑      │
│    書之記載。                                                │
│二、按刑法上之幫助犯，係對於犯罪與正犯有共同之認識，而以      │
│    幫助之意思，對於正犯資以助力，而未參與實施犯罪之行為      │
│    者而言（最高法院75年度臺上字第1509號、88年度臺上字第      │
│    1270號判決要旨參照）。如未參與實施犯罪構成要件之行為      │
│    ，且係出於幫助之意思提供助力，即屬幫助犯，而非共同正      │
│    犯。查被告甲○○將其所有之銀行帳戶存摺、提款卡及密碼      │
│    提供予真實姓名年籍不詳之成年人，再由該成年人所屬犯罪      │
│    集團成年成員基於不法所有之意圖，對被害人乙○○施以恐      │
│    嚇，致使被害人心生畏懼將款項匯入被告所提供之系爭帳戶      │
│    內，是被告所為係參與恐嚇取財罪構成要件以外之行為，且      │
│    在無證據證明被告係以正犯而非以幫助犯之犯意參與犯罪之      │
│    情形下，應認其所為係幫助犯而非正犯行為，是核被告所為      │
│    ，係犯刑法第30條第1 項、第346 條第1 項之幫助恐嚇取財      │
│    罪。其係基於幫助之犯意而實施恐嚇取財罪構成要件行為以      │
│    外之犯行，為幫助犯，爰依刑法第30條第2 項之規定，按正      │
│    犯之刑減輕之。爰審酌被告之素行、明知使用他人帳戶以犯      │
│    罪或恐嚇之情形猖獗，仍提供系爭帳戶予犯罪集團使用，助      │
│    長財產犯罪之風氣，造成無辜民眾受騙而受有金錢損失，實      │
│    為當今社會犯罪事件發生之根源，並擾亂金融交易往來秩序      │
│    及社會正常交易安全甚鉅，且亦因被告提供個人帳戶，致使      │
│    執法人員難以追查正犯之真實身分，兼衡被害人損失之金額      │
│    ，暨被告犯後態度等一切情狀，量處如主文所示之刑，並諭      │
│    知易科罰金之折算標準。                                    │
│三、依刑事訴訟法第449 第1 項前段、第3 項、第454 條第2 項      │
│    ，刑法第346 條第1 項、第30條、第41條第1 項前段，刑法      │
│    施行法第1 條之1 ，逕以簡易判決處刑如主文。                │
│四、如不服本判決，得自收受送達之翌日起10日內向本院提出上      │
│    訴狀，上訴於本院第二審合議庭（須附繕本）。                │
│中    華    民    國    98    年    1     月    20    日      │
│                  刑事第二十二庭  法  官  古秋菊              │
│上列正本證明與原本無異。                                      │
│                                  書記官  王元佑              │
│中    華    民    國    98    年    1     月    20    日      │
│附錄本案論罪科刑法條全文                                      │
│中華民國刑法第346條                                           │
│意圖為自己或第三人不法之所有，以恐嚇使人將本人或第三人之      │
│物交付者，處6月以上5年以下有期徒刑，得併科1千元以下罰金       │
│。                                                            │
│以前項方法得財產上不法之利益，或使第三人得之者，亦同。        │
│前二項之未遂犯罰之。                                          │
│---------------------------------------------------------     │
│附件：                                                        │
│臺灣板橋地方法院檢察署檢察官聲請簡易判決處刑書                │
│                                     97年度偵字第33787號      │
│    被      告  甲○○  女  23歲（民國○○年○月○○日生）         │
│                        住臺北縣板橋市○○路○段181之2號      │
│                          3樓                                 │
│                        國民身分證統一編號：Ｚ000000000號      │
│                                                              │
│上列被告因恐嚇案件，業經偵查終結，認宜聲請以簡易判決處刑      │
│，茲將犯罪事實及證據並所犯法條分敘如下：                      │
│        犯  罪  事  實                                        │
│一、甲○○依其社會經驗，應有相當之智識程度可預見其提供銀      │
│    行帳戶之存摺、提款卡及密碼供他人使用，將可能幫助他人      │
│    恐嚇謀取財物，竟不違反其本意，仍基於幫助恐嚇取財之犯      │
│    意，於民國九十六年間四月二十八日前某日，在臺北縣樹林      │
│    火車站，將其在渣打國際商業銀行（下稱渣打銀行）004210      │
│    114243號帳戶之存摺、提款卡及密碼，交付予真實姓名年籍      │
│    不詳自稱銀行行員之成年女子，而任由該人所屬犯罪集團，      │
│    詐騙或恐嚇不特定人匯款至上開帳戶。該集團成員取得上開      │
│    帳戶後，即九十六年四月二十八日，在網路上刊登色情廣告      │
│    留言。嗣乙○○上網看到該留言，打電話與對方某姓名年籍      │
│    不詳之女子聯絡，雙方約定在新竹市○○路屈臣氏前見面時      │
│    ，該女子即撥打電話給另一位姓名年籍不詳之男子，並將電      │
│    話交給乙○○接聽，該男子向乙○○恫稱知道其身分資料，      │
│    已經派員在其附近，如不匯款，要對其不利等詞，致使呂紹      │
│    瑋心生畏懼，依該男子之指示，至渣打銀行匯款新臺幣二萬      │
│    元至甲○○上開銀行帳戶內。嗣因乙○○發覺受騙後，報警      │
│    處理而循線查獲上情。                                      │
│二、案經乙○○訴由臺北縣政府警察局板橋分局報告臺灣新竹地      │
│    方法院檢察署檢察官呈請臺灣高等法院檢察署檢察長令轉本      │
│    署偵辦。                                                  │
│        證  據  並  所  犯  法  條                            │
│一、證據清單：                                                │
│  (一)被告甲○○偵查供詞；                                      │
│  (二)告訴人乙○○警詢及偵查指訴；                              │
│  (三)告訴人乙○○匯款單；                                      │
│  (四)被告渣打銀行000000000000號帳戶之開戶資料、交易往來明      │
│    細及辦理補發金融卡之相關文件。                            │
│二、核被告所為，係犯刑法第三十條第一項、第三百四十六條第      │
│    一項之幫助恐嚇取財罪嫌（報告意旨誤載為刑法第三百三十      │
│    九條第一項之詐欺取財罪嫌，容有誤會，併此敘明）。          │
│三、依刑事訴訟法第四百五十一條第一項聲請逕以簡易判決處刑      │
│    。                                                        │
│        此    致                                              │
│臺灣板橋地方法院                                              │
│                                                              │
│中    華    民    國    97    年    12    月    12    日      │
│                                                              │
│                              檢  察  官  葉  志  飛          │
│本件正本證明與原本無異                                        │
│中    華    民    國    97    年    12    月    26    日      │
│                                                              │
│                              書  記  官  蘇  志  芳          │
└───────────────────────────────┘


司法院資訊處製作；財團法人民間司法改革基金會備份。
